## ALESSANDRO BENEDETTI

# Responsable e-commerce

e-mail: ales.bene@gmail.com

téléphone: 07 82888643 disponibilité: immédiate

De formation Marketing et trilingue (Italien, Anglais, Français), je travail dans le domaine du digital depuis plus de 10 ans en m'occupant du pilotage de projets e-commerce et webmarketing: acquisition de trafic digital, amélioration de la performance du site e-commerce et de l'expérience utilisateur, création, refonte et migration de site de vente en ligne. Je suis bien aise soit avec l'élaboration de stratégie digital soit avec le pilotage de la mise en œuvre au quotidien des actions operationnelles.

## Expérience professionnelle

## Chef de projet e-commerce

Sephora (group LVMH) Sept. 2018 – Octobre 2018

- Recueil de besoins
- Rédaction des spécifications fonctionnelles
- Relation avec les métiers
- Suivi des plannings & reporting d'avancement
- Réunions d'arbitrages et de revue des priorités
- Suivi et coordination de la recette.
- Support fonctionnel et opérationnel,
- Lien avec les équipes de développement pour la gestion des incidents

## Responsable projets e-commerce

B2commerce (cabinet de conseil e-commerce)

Janvier 2014 à Juin 2018

- Pilotage du budget e-commerce
- Définition de la stratégie digitale et des leviers de croissance
- Définition et mise en place plan d'animation du site e-commerce (thèmes, contenus, opérations spéciales, lancements produits, promotions)
- Gestion du catalogue produits sur l'e-shop (mises en ligne des collections et capsules, réassorts et sorties de catalogue)
- Pilotage des leviers d'acquisition (SEM, SEO, pub Facebook, affiliation, retargeting, RTB...)
- Définition, pilotage et partage des principaux indicateurs de performance
- Gestion quotidienne du site, amélioration continue de l'interface, du design, des fonctionnalités et de l'expérience client en cohérence avec l'univers de marque
- Monitoring et reporting périodiques des résultats (transactions, leads, chiffre d'affaires, marge de rentabilité, CPA etc.)
- Supervision des envois commandes et de la logistique
- Pilotage de projets de création et refonte de sites e-commerce + conseil pour le choix de plateformes et logiciels

## **Responsable digital**

Aperion.net (cabinet de conseil digital)

Janvier 2012 à Novembre 2013

- Développement de la stratégie d'acquisition digitale des sites clients
- Optimisation du référencement des sites internet (SEO. SEA. SMO)
- Conception de campagnes e-mailings et de campagnes de publicité
- Analyse des campagnes (retour sur investissement)

- Contribution au développement du site Internet (suggestion de contenus et de fonctionnalités et mise à jour des sites clients)
- Étude du comportement des internautes, optimisation de l'expérience utilisateur, statistiques.
- Gestion et animation des réseaux sociaux (mise en place d'une ligne éditoriale, stratégie pour augmenter le nombre de fans) et optimisation de l'engagement

## Chargé de projet digital SEA/SEO

Altavistacomunicazione.net (cabinet de conseil digital) Avril 2010 à Decembre 2011

- Audit et analyses SEO/SEA.
- Mise en œuvre des campagnes SEO/SEA.

## **Consultant e-marketing**

PricewaterhouseCoopers Janvier 2007 à Mars 2009

- Cadrage stratégique du suivi de la performance digitale liée aux objectifs business des clients : définition des KPIs, fixation d'objectifs quanti-qualitatives, suivi de la performance.
- Analyse de la performance digitale multicanale et recommandations pour accompagner les clients dans la définition de leur stratégie et maximiser l'efficacité des initiatives digitales.

#### **Formation**

MS (Mastère spécialisé – Bac+6) en Gestion de projet e-commerce et webmarketing 2013-2014. Université de Florence

Cours en Gestion de projet webmarketing 2009-2010. WMRA

Mastère (Bac+5) en Marketing. 110/110 mention AB 2004-2006. Université de Florence

#### Compétences et outils maîtrisés

#### Compétences techniques:

- Gestion du budget e-commerce/webmarketing
- Gestion directe de la relation avec les clients
- Gestion d'une équipe de travail de 3/4 chefs de projet
- Web Analytics : mise en place d'outils de mesure des performances
- UX Design : participation aux ateliers de création et refonte des sites vitrine et e-commerce
- Acquisition de trafic digital : SEM, SEO, affiliation, partenariats, e-mailing, retargeting, display, community management

#### Outils:

Google Analytics | Google Search Console | A/B Tasty
Magento | Prestashop | Shopify | WooCommerce
Hotjar | Clicktale | CrazyEgg
SEMRush | AWR | Ahrefs | Majestic | Moz | Screaming Frog
AdWords | Facebooks Ads | Google Shopping
Trello | Slack

#### Langues

Italien Langue Maternelle

Anglais Courant

Français Courant Espagnol Intermédiaire